【裁判字號】    97,上易,405
【裁判日期】    970318
【裁判案由】    竊盜
【裁判全文】
臺灣高等法院刑事判決                 97年度上易字第405號
上  訴  人
即  被  告  乙○○
                    （現另案在臺灣臺北監獄臺北分監執行）
上列上訴人因竊盜案件，不服臺灣板橋地方法院96年度易字第31
76號，中華民國96年11月9日第一審判決（起訴案號：臺灣板橋
地方法院檢察署96年度偵字第21677號），提起上訴，本院判決
如下：
    主  文
上訴駁回。
    事實及理由
一、本案經本院審理結果，認第一審判決以上訴人即被告乙○○
    係犯刑法第320條第1項之竊盜罪，且屬累犯，並審酌被告有
    多次竊盜前科、及其犯罪之動機、目的、手段、所竊得財物
    之價值及犯後坦承犯行等一切情狀，判決「乙○○竊盜，累
    犯，處有期徒刑柒月，扣案機車鑰匙壹支沒收。」；認事用
    法及量刑均無不當，應予維持，並引用第一審判決書記載之
    事實、證據及理由（如附件原審判決書）。
二、本案事證已明。被告上訴意旨徒稱原審量刑過重，而指摘原
    判決不當，為無理由，應予駁回。
據上論斷，應依刑事訴訟法第373條、第368條，判決如主文。
本案經檢察官吳國南到庭執行職務。
中    華    民    國    97    年    3     月    18    日
                  刑事第一庭    審判長法  官  葉騰瑞
                                      法  官  吳鴻章
                                      法  官  王炳梁
以上正本證明與原本無異。
不得上訴。
                                      書記官  廖逸柔
中    華    民    國    97    年    3     月    19    日
附錄本案論罪科刑法條全文：
中華民國刑法第320條：
意圖為自己或第三人不法之所有，而竊取他人之動產者，為竊盜
罪，處5年以下有期徒刑、拘役或5百元以下罰金。
意圖為自己或第三人不法之利益，而竊佔他人之不動產者，依前
項之規定處斷。
前二項之未遂犯罰之。
附件：
臺灣板橋地方法院刑事判決              96年度易字第3176號
公  訴  人  臺灣板橋地方法院檢察署檢察官
被      告  乙○○  男  29歲（民國○○年○月○日生）
                    住臺北縣板橋市○○路○段22巷38號之2
                    身分證統一編號：Ｚ000000000號
上列被告因竊盜案件，經檢察官提起公訴（96年度偵字第21677
號），被告於本院準備程序進行中，就被訴之事實為有罪之陳述
，經告知其簡式審判程序之旨，並聽取當事人之意見後，裁定進
行簡式審判程序，判決如下：
    主  文
乙○○竊盜，累犯，處有期徒刑柒月，扣案機車鑰匙壹支沒收。
    事  實
一、乙○○有違反懲治盜匪條例案件前科，民國91年間，又因竊
    盜案件，經本院以91年度板簡字第1490號判決判處有期徒刑
    5 月確定，於92年6 月29日執行完畢；復於93年間，因竊盜
    案件，經本院以93年度簡字第5494號判決判處有期徒刑6 月
    確定；再於94年間，因竊盜案件，經本院以94年度易字第36
    4 號判決判處期徒刑10月，上訴後由臺灣高等法院以94年度
    上易字第1743號判決上訴駁回確定，前開判處有期徒刑6 月
    、10月2 罪經接續執行，於95年10月31日縮短刑期執行完畢
    出監（以上均構成累犯）；又於96年間，因施用第一、二級
    毒品案件，經本院以96年度訴字第805 號判決，分別判處有
    期徒刑7 月、4 月，應執行有期徒刑10月確定（尚未執行）
    ；再於96年間，因竊盜案件，經本院以96年度簡字第1736號
    判決判處有期徒刑6 月確定，嗣經本院以96年度聲減字第51
    44號裁定減為有期徒刑3 月確定（尚未執行）；詎仍不知悔
    改，竟基於意圖為自己不法所有之竊盜犯意，於96年9 月25
    日下午6 時許，在臺北縣樹林市○○街○ 段20巷36號前，持
    其所有之機車鑰匙1 支，插入停放該處甲○○所有車號號碼
    PNV-876 號重型機車電門鎖啟動引擎後，竊取該車駛離現場
    ，供其代步使用；嗣於96年9 月26日下午5 時15分許，乙○
    ○騎乘上開機車行經臺北縣板橋市○○○路○ 段3 巷時，為
    警查獲，併扣得其所有供本件竊盜犯行所用之前揭機車鑰匙
    1 支。
二、案經臺北縣政府警察局土城分局報告臺灣板橋地方法院檢察
    署檢察官偵查起訴。
    理  由
一、認定犯罪事實所憑之證據及理由：
    訊據被告對前開犯罪事實，於本院審理中坦認在卷，與證人
    即被害人甲○○於警詢證述失竊情節，核無不合，並有臺北
    縣政府警察局土城分局扣押物品目錄表、甲○○出具之贓物
    認領保管單各1 份、現場相片4 張等在卷可稽；此外，另有
    被告所有供本件竊盜犯罪所用之機車鑰匙1 支扣案為憑，足
    徵被告前開自白應與事實相符，可以採信，本件事證明確，
    被告竊盜犯行堪以認定。
二、應適用之法律、科刑審酌事由、沒收物之處理
(一)、核被告乙○○所為，係犯刑法第320 條第1 項之竊盜罪。又
    被告前於91年間，因竊盜案件，經本院以91年度板簡字第14
    90號判決判處有期徒刑5 月確定，於92年6 月29日執行完畢
    ；復於93年間，因竊盜案件，經本院以93年度簡字第5494號
    判決判處有期徒刑6 月確定；再於94年間，因竊盜案件，經
    本院以94年度易字第36 4號判決判處期徒刑10月，上訴後由
    臺灣高等法院以94年度上易字第1743號判決上訴駁回確定，
    前開判處有期徒刑6 月、10月2 罪經接續執行，於95年10月
    31日縮短刑期執行完畢出監等情，有卷附臺灣高等法院被告
    前案紀錄表可按，則其於有期徒刑執行完畢後，5 年以內故
    意再犯本件有期徒刑以上之罪，為累犯，應依刑法第47條第
    1 項規定，加重其刑。
(二)、茲審酌被告有多次竊盜前科、及其犯罪之動機、目的、手段
    、所竊得財物之價值及犯後坦承犯行等一切情狀，量處如主
    文所示之刑，以示懲儆。
(三)、扣案機車鑰匙1 支，係被告所有，供本件竊盜犯罪所用之物
    ，爰依刑法第38條第1 項第2 款規定，併予宣告沒收。
據上論斷，應依刑事訴訟法第273 條之1 第1 項、第299 條第1
項前段，刑法第320 條第1 項、第47條第1 項、第38條第1 項第
2 款，刑法施行法第1 條之1 第1 項、第2 項前段，判決如主文
。
本案經檢察官郭季青到庭執行職務。
中    華    民    國    96    年    11    月    9     日
               刑事第十九庭法  官  陳明偉
以上正本證明與原本無異。
如不服本判決，應於判決送達後10日內，向本院提出上訴狀。
                           書記官  強梅芳
中    華    民    國    96    年    11    月    9     日
附錄：本案論罪科刑法條全文
刑法第三百二十條
意圖為自己或第三人不法之所有，而竊取他人之動產者，為竊盜
罪，處五年以下有期徒刑、拘役或五百元以下罰金。
意圖為自己或第三人不法之利益，而竊佔他人之不動產者，依前
項之規定處斷。
前二項之未遂犯罰之。


司法院資訊處製作；財團法人民間司法改革基金會備份。
